【裁判字號】    89,上易,3730
【裁判日期】    900216
【裁判案由】    毀損等
【裁判全文】
臺灣高等法院刑事判決                          八十九年度上易字第三七三號
    上  訴  人  臺灣臺北地方法院檢察署檢察官
    被      告  乙○○
右上訴人因被告毀損等案件，不服臺灣臺北地方法院八十九年度易字第三十號，中華
民國八十九年七月三十一日第一審判決（起訴案號：臺灣臺北地方法院檢察署八十九
年度偵字第二四一七六號）提起上訴，本院判決如左：
    主  文
原判決撤銷。
乙○○連續以加害生命之事恐嚇他人，致生危害於安全，累犯，處拘役伍拾日，如易
科罰金，以參佰元折算壹日。又連續損壞他人之大門、門鎖及牆壁，足以生損害於他
人，累犯，處拘役伍拾日，如易服勞役，以參佰元折算壹日。應執行拘役玖拾日，如
易科罰金，以參佰元折算壹日。
    事  實
一、乙○○於民國八十一年間曾犯違反槍砲彈藥刀械管制條例等案件，經本院裁定應
    執行有期徒刑二年三月，又因恐嚇案件，臺灣臺北地方法院判處有期徒刑三月，
    復因重利案件，經本院判處有期徒刑四月，三案接續執行，於八十五年七月六日
    執行完畢（八十四年三月十日縮短刑期假釋出監），詎竟不知悔改，因其友人薛
    月華向甲○○承租位於臺北市○○區○○路一段二九四號五樓房屋，遲遲未繳納
    房租，遭甲○○多次催索，並予切斷水電，引起乙○○不滿，竟基於概括之犯意
    ，連續先於八十八年十月二日下午二時許，在甲○○位於臺北市○○路○段二九
    四號一樓之店面，向甲○○恐嚇稱：「你給我小心點，要你死得很難看」等語，
    嗣於同月六日，乙○○復持一支木棍，至甲○○前開店面，向甲○○恐嚇稱：「
    你給我死出來，你有膽就出來」等語。再同月十四日早上七時許，乙○○又到甲
    ○○位於同號二樓之住處，恐嚇稱：「給你死得很難看」等語，並將書寫「甲○
    ○靈位」白底黑字之紙張夾在上開處所門上，乙○○即先後數次以上開加害甲○
    ○生命、身體之方式恫嚇甲○○，使甲○○心生畏懼，致生危害於其安全。嗣乙
    ○○另基於毀損之概括犯意，先於八十八年十月二十三日清晨四時多許，手持不
    明鐵器將薛月華所承租之五樓大門打破一個大洞，將大門鎖（喇叭鎖）毀壞，將
    門鎖以下之包木皮撕毀約二尺五寸長；又於八十八年十一月二日晚八時許，持不
    詳鐵製利器將五樓牆壁木板牆之包木皮牆壁劃破六處（長一尺六寸、寬八寸，長
    一尺、寬一尺許，直徑六寸、二寸五分、二寸五分、一寸），足以生損害於甲○
    ○。
二、案經甲○○訴由臺北市政府警察局文山第一分局移送台灣台北地方法院檢察署檢
    察官偵查起訴
    理  由
一、訊據被告乙○○矢口否認有何恐嚇、毀損犯行，辯稱八十八年十月二日伊至上址
    找薛月華，因告訴人將五樓斷水斷電，伊有去與告訴人理論，但並未恐嚇告訴人
    ；又薛月女於同年十一月在台北榮民總醫院住院，伊有去陪薛女，並未去恐嚇告
    訴人及破壞告訴人之房屋云云。
二、但查：右揭事實，業據告訴人甲○○指述歷歷，核與證人周蔡春（即告訴人之妻
    ）於偵查中證稱：八十八年十月六日，伊在一樓店面，看到被告手持木棍一直敲
    地面，並恐嚇稱：「有膽就出來，給你死得很難看」等語，而八十八年十月十四
    日，伊正要從二樓住處至三樓收衣服，聽到有人踢二樓住處大門，其打開大門一
    看，發現寫有「甲○○靈位」之紙張掉下，當時伊有看到被告急忙從二樓往樓下
    走等情悉相合。又告訴人前開房屋，僅租與被告之女友薛月華一人，除被告及
    薛月華外，他人無從任意進出該樓房，應認告訴人之指訴為真實，此外並有照片
    三十六幀、「甲○○靈位」紙張一張明確，被告空言否認，顯係卸責之詞，不足
    採信，其犯行應堪認定。
三、核被告所為，係犯刑法第三百零五條之恐嚇罪、第三百五十四條之毀損罪。其先
    後多次恐嚇及多次毀損犯行，時間緊接，所犯係構成要件相同，顯係基於概括犯
    意為之，均應依連續犯之規定論以一罪，並加重其刑。又被告所犯恐嚇、毀損兩
    罪間，犯意各別，罪名有異，應予分論併罰。被告於民國八十一年間曾犯違反槍
    砲彈藥刀械管制條例等案件，經本院裁定應執行有期徒刑二年三月，又因恐嚇案
    件，臺灣臺北地方法院判處有期徒刑三月，復因重利案件，經本院判處有期徒刑
    四月，三案接續執行，於八十五年七月六日執行完畢（八十四年三月十日縮短刑
    期假釋出監），有卷附本院被告全國前案紀錄表可稽，其於五年以內再犯本件有
    期徒刑以上之罪，為累犯，就所犯上開二罪，均應依刑法第四十七條之規定加重
    其刑，並遞加；原審予以論罪科刑，固非無見，但查：
  (一)被告行為後，刑法第四十一條業於民國九十年一月四日修正，同年月十日經總統
    公布施行，依修正後之刑法第四十一條規定「犯最重本刑為五年以下有期徒刑以
    下之刑之罪，而受六個月以下有期徒刑或拘役之宣告，因身體、教育、職業、家
    庭之關係，執行顯有困難者，得以一元以上三元以下折算一日易科罰金。但確因
    不執行所宣告之刑難收矯正之效，或難以維持秩序者，不在此限。」又前述易科
    罰金之折算標準，業據罰金罰鍰提高標準條例第二條前段規定，就其原定數額，
    提高為一百倍折算一日。經比較修正前後刑法第四十一條之結果，修正後刑法第
    四十一條之規定對被告並無不利，依刑法第二條第一項前段規定，自應適用裁判
    時法；原審未及比較適用，即有未合。
  (二)原判決對於被告毀損告訴人所有之大門及牆壁部分未詳細載明所毀損之位置及毀
    損之態樣，同有未合。
四、原判決既有可議之處，即屬無可維持，公訴人上訴意旨，指摘原判決不當，求予
    撤銷改判，為有理由，自應由本院將原判決予以撤銷改判。爰審酌被告之素行、
    犯罪動機、目的、手段、所生危害及犯罪後態度等一切情狀，分別量處如主文第
    所示之刑，均諭知易科罰金之折算標準，並定其應執行之刑。
五、公訴人認被告於八十八年十月六日同時恐嚇周蔡春部分，經查，被告與周蔡春並
    無任何過節，當時甲○○人在屋內，被告恐嚇之對象應係甲○○而非周蔡春，故
    此部份尚屬不能證明，因此部分公訴人認係與前開有罪部分有裁判上一罪之關係
    ，故不另為無罪之諭知，併此說明。
據上論斷，應依刑事訴訟法第三百六十九條第一項前段、第三百六十四條、第二百九
十九條第一項前段、刑法第二條第一項前段、第五十六條、第三百零五條、第三百五
十四條、第四十七條、第五十一條第六款、修正後刑法第四十一條、罰金罰鍰提高標
準條例第一條前段、第二條，判決如主文。
本案經檢察官陳明光到庭執行職務。
中    華    民    國     九十     年       二       月       十六       日
                          臺灣高等法院刑事第十八庭
                              審判長法  官  吳      敦
                                    法  官  吳  明  峰
                                    法  官  林  陳  松
右正本證明與原本無異。
不得上訴。
                                    書記官  鎖  瑞  嶺
中    華    民    國     九十     年       二       月       十九       日
附錄本案科刑法條全文如下：
刑法第三百零五條
以加害生命、身體、自由、名譽、財產之事，恐嚇他人致生危害於安全者
，處二年以下有期徒刑、拘役或三百元以下罰金。
第三百五十四條
毀棄、損壞前二條以外之他人之物或令致不堪用，足以生損害於公眾或他
人者，處二年以下有期徒刑、拘役或五百元以下罰金。


司法院資訊處製作；財團法人民間司法改革基金會備份。
